---
title: "04_Analisis_Transmision"
author: "Paula Sinisterra Sebastián"
date: "2023-04-13"
output: pdf_document
---

```{r setup, include=FALSE}
knitr::opts_chunk$set(echo = TRUE)
```


```{r}
# Carga de librerías

library(readr) # Importar documentos
library(readxl) # Importar documentos
library(writexl) # Exportar documentos
library(R2WinBUGS) # Modelos BYM
library(gridExtra) # Unir mapas 
library(dplyr)
library(sp) # Mapas
library(spdep) # Relación de vecindad
library(RColorBrewer) # Color mapas
```
# Estudio de la transmisión de TB utilizando los datos aportados por la epidemiología genómica

## Carga de información anterior necesaria

```{r}
# Vectores de casos de TB observados y esperados
Obs_Muni <- read_excel("../results/Obs_Muni.xlsx")
Exp_Muni_AS <- read_excel("../results/Exp_Muni_AS.xlsx")
```

```{r}
# Base de datos con códigos
Datos_Codigos <- read_csv("../data/Datos_Codigos.csv")
Datos_Codigos <- as.data.frame(Datos_Codigos)
```

```{r}
# Cálculo de la SIR 
SMR_Muni_AS<- 100* Obs_Muni$Freq/Exp_Muni_AS$Freq # centrado en 100
```

```{r}
# Datos de población de CV
load("../data/CupoPobMunis.RData")
POP <- cubopob[,,3,15:21]
POPT <- apply(POP,1:2,sum)
```

```{r}
# Cartografía
load("../maps/CartoCV.Rdata")
Carto_Muni <- carto_muni
Carto_Muni=Carto_Muni[order(Carto_Muni@data$INE_MUN),] 
 as.data.frame(Carto_Muni)
```
## Obtención de los casos de TB con información genómica

Lo primero que se hace es ver cuántos individuos llevan asociada información genómica y crear una nueva variable (*Ber*) binaria codificada con 0 para la ausencia y 1 para la presencia de transmisión. 

```{r}
# Hay 1400 datos que no tienen muestra genómica
Faltantes_Genom <- Datos_Codigos[!is.na(Datos_Codigos$F_Declaracion) & is.na(Datos_Codigos$ID_Genom),]

# Sacamos un data.frame con los datos genómicos
Datos_Genom <- Datos_Codigos[ !is.na(Datos_Codigos$ID_Genom),]

Datos_Genom$Ber <- Datos_Genom$Cluster_5snps
Datos_Genom$Ber[Datos_Genom$Ber=="unique"] <- "NO"
Datos_Genom$Ber[Datos_Genom$Ber!="NO"] <- "SI"

 # No hay NAs para Municipio_Residencia
 which(is.na(Datos_Genom$Municipio_Residencia))

```

```{r, eval=FALSE}
# Breve análisis exploratorio

for (i in 2:76){
  Datos_Genom[,i]<- as.factor(Datos_Genom[,i])
}

par(mfrow=c(2,2))
for (i in 3:76){
  plot(Datos_Genom[,i], main=paste("Casos TB por", names(Datos_Genom[i])))
}
```


## Muestra de casos de TB con información genómica asociada y modelos de riesgo de TB con datos genómicos

### Modelo SIR

```{r}
## Obtención de Número de casos Observados en cada municipio con información genómica

# Como recordatorio: usamos la base de datos GENÓMICOS

colSums(is.na(Datos_Genom))# No hay datos NA 

Obs_Muni_Genom <- as.data.frame(table(Datos_Genom$INE))
Todo_Ine <- as.data.frame(rownames(POP))
colnames(Todo_Ine)[1] <- "Var1"

Obs_Muni_Genom <- left_join(x = Todo_Ine, y = Obs_Muni_Genom,by="Var1") 
Obs_Muni_Genom [is.na(Obs_Muni_Genom)] <- 0

#write_xlsx(Obs_Muni_Genom,"../results/Obs_Muni_Genom.xlsx" )

```

```{r}
## Cálculo de las tasas de la CV

POP1 <- cubopob[,,1,15:21]
POPT.1 <- apply(POP1,1:2,sum) 


POP2 <- cubopob[,,2,15:21]
POPT.2 <- apply(POP2,1:2,sum) 
# Esta matriz lo que contiene son el número de personas año en cada casilla 
# para uno de los sexos.  

Obs_Age_Sex_Genom<- as.matrix(table( Datos_Genom$Sexo,Datos_Genom$Grupo_Edad)) 


# tasa para cada edad y para cada sexo

Age_Sex_1 <- apply(POPT.1,2,sum) 
Age_Sex_2 <- apply(POPT.2,2,sum) 

CV_Age_Sex <- as.data.frame(Age_Sex_1)
CV_Age_Sex$Age_Sex_2 <- Age_Sex_2

CV_Age_Sex_t <- as.matrix(t(CV_Age_Sex))
Rates_AS_Genom <- Obs_Age_Sex_Genom/CV_Age_Sex_t # Son tasas-año porque están calculadas con POPT.1 y POPT.2
```

```{r}
## Cálculo de los nuevos casos esperados en cada municipio (E_i)

# Casos esperados para cada rango de edad en Sexo1
Rates_1 <- as.matrix(t(Rates_AS_Genom))[,1] 
Exp_Age_Genom_1 <- as.vector(POPT.1 %*% Rates_1) 

# Casos esperados para cada rango de edad en Sexo6

Rates_2<- as.matrix(t(Rates_AS_Genom))[,2]
Exp_Age_Genom_2 <- as.vector(POPT.2 %*% Rates_2) 

# Se suman los casos de ambos sexos:
Exp_Age_Sex_Genom <- data.frame("1"=Exp_Age_Genom_1 , "2"=Exp_Age_Genom_2)
Exp_Age_Sex_Genom <- as.matrix(Exp_Age_Sex_Genom)

Exp_Muni_AS_Genom <- apply(Exp_Age_Sex_Genom,1,sum)
Exp_Muni_AS_Genom  <- as.data.frame(Exp_Muni_AS_Genom)
POPT.1 <- as.data.frame(POPT.1)


Exp_Muni_AS_Genom$Var1<- rownames(POPT.1)
colnames(Exp_Muni_AS_Genom)[2] <- "Freq"

Exp_Muni_AS_Genom <- Exp_Muni_AS_Genom [ , rev(order(c(names(Exp_Muni_AS_Genom))))]
```

```{r}
# Cálculo de la SIR 

SIR_Muni_AS_Genom <- 100* Obs_Muni_Genom$Freq/Exp_Muni_AS_Genom$Exp_Muni_AS_Genom #Centrado en 100
```


```{r, include=FALSE, echo=FALSE}
# Mapa de riesgos de TB utilizando solo la información genómica

SMR_Raw_Genom_Cutoff <- c(0,70,80,90,110,120,130,Inf)
SMR_Raw_Genom_Disc <- cut(SIR_Muni_AS_Genom,
                    breaks = SMR_Raw_Genom_Cutoff,
                     include.lowest = TRUE)

Carto_Muni$SMR_Raw_Genom_Disc<- SMR_Raw_Genom_Disc

spplot(Carto_Muni,
         c("SMR_Raw_Genom_Disc"),
         col.regions = brewer.pal(7,'BrBG')[7:1],
         main = "SIR_Genom",
         par.settings =
           list(axis.line = list(col =  'transparent')))
```

```{r}
# SIR obtenida con todos los datos (no solo los genómicos)
SIR_Muni_AS <- read_excel("../results/SIR_Muni_AS.xlsx")
```

```{r}
## Mapa comparativo entre las estimaciones de la SIR obtenidas con todos los casos de TB 
# y las estimaciones de la SIR obtenidas con los casos de TB con información genómica

SMR_Raw_Cutoff <- c(0,70,80,90,110,120,130,Inf)
SMR_Raw_Disc <- cut(SIR_Muni_AS$SIR_Muni_AS,
                    breaks = SMR_Raw_Cutoff,
                     include.lowest = TRUE)

Carto_Muni$SMR_Raw_Disc <- SMR_Raw_Disc
grid.arrange(spplot(Carto_Muni,
                     c("SMR_Raw_Disc"),
                     col.regions = brewer.pal(7,'BrBG')[7:1],
                     main = "SIR_Global",
                     par.settings =
                       list(axis.line = list(col =  'transparent'))),
              spplot(Carto_Muni,
                     c("SMR_Raw_Genom_Disc"),
                     col.regions = brewer.pal(7,'BrBG')[7:1],
                     main = "SIR_Genom",
                     par.settings =
                       list(axis.line = list(col =  'transparent'))),
              ncol=2)
```


### Modelo BYM de riesgo utilizando los casos de TB con información genómica asociada

```{r, include=TRUE}
# Estructura de vecindad
Carto_Muni.nb <- poly2nb(Carto_Muni)
Carto_Muni$ORDEN <- 1:542


# Unión "islas"
Carto_Muni.nb[[477]] <- as.integer(c(277,312))
Carto_Muni.nb[[312]] <- as.integer(c(317,382, 477, 517, 523, 538))

Carto_Muni.nb[[364]] <- as.integer(c(317,363,528))
Carto_Muni.nb[[317]] <- as.integer(c(312,364,517,523))

# Tras esto sacamos los vecinos
Vecinos <- nb2WB(Carto_Muni.nb)
```


```{r, include=TRUE}

Model_DM_Genom3 <- function(){

  # Modelo
  for(i in 1:n){
    O[i]~dpois(mu[i])
    log(mu[i])<-log(E[i])+m+sdhet*het[i]+sdsp*sp[i]
    het[i]~dnorm(0,1)
    R[i]<-exp(m+sdhet*het[i]+sp[i]*sdsp)
}

  # Iniciales
  sp[1:n]~car.normal(adj[],w[],num[],1)
  m~dflat()
  sdhet~dunif(0,10); sdsp~dunif(0,1)
  
  # Exceso de Riesgo
  for (i in 1:542){
  P.R1[i]<-step(R[i]-1)}
  
}

Datos_Genom3 <- list(O = Obs_Muni_Genom$Freq, 
                    E = Exp_Muni_AS_Genom$Exp_Muni_AS_Genom, 
                    adj = Vecinos$adj, 
                    w = Vecinos$weights, 
                    num = Vecinos$num, 
                    n = 542)

Iniciales_Genom <- function() {list(m = rnorm(1,0,0.1), 
                                    sdhet = runif(1,0,0.1), 
                                    sdsp = runif(1,0,0.1), 
                                    het = rnorm(542), 
                                    sp = rnorm(542))}

Param <- c("m","sdhet","sdsp","R", "P.R1")

set.seed(233)
Resul_BYM_Genom3 <- bugs(data=Datos_Genom3, 
                         inits=Iniciales_Genom, 
                         param=Param, 
                         model=Model_DM_Genom3, 
                         n.iter= 5000, 
                         n.burnin= 1000, 
                         working.directory ="~/.wine/drive_c/temp/Rtmp", # Comentar si no se ejecuta en Linux
                         debug=FALSE,
                         DIC=FALSE)

# Comprobación de los criterios
max(Resul_BYM_Genom3$summary[1:545,8]) 
min(Resul_BYM_Genom3$summary[1:545,9]) 

Mean_R_BYM_Genom <- Resul_BYM_Genom3$summary[3+(1:542),1]
Mean_R_BYM_Genom <- as.data.frame(Mean_R_BYM_Genom)
#write_xlsx(Mean_R_BYM_Genom,"../results/Mean_R_BYM_Genom.xlsx" )

Mean_PR_BYM_Genom <- Resul_BYM_Genom3$summary[3+(543:1084),1]
Mean_PR_BYM_Genom <- as.data.frame(Mean_PR_BYM_Genom)
#write_xlsx(Mean_PR_BYM_Genom,"../results/Mean_PR_BYM_Genom.xlsx" )
```

```{r, include= FALSE, echo=FALSE}
# Representación geográfica del riesgo de TB
# Modelo BYM de riesgo de TB con casos de TB con información genómica

Mean_R_BYM_Genom_Cutoff <-  c(0,0.70,0.80,0.9,1.1,1.2,1.3,Inf)
Mean_R_BYM_Genom_Disc <- cut(Mean_R_BYM_Genom$Mean_R_BYM_Genom,
                    breaks = Mean_R_BYM_Genom_Cutoff,
                     include.lowest = TRUE)

Carto_Muni$Mean_R_BYM_Genom_Disc<- Mean_R_BYM_Genom_Disc

spplot(Carto_Muni,
         c("Mean_R_BYM_Genom_Disc"),
         col.regions = brewer.pal(7,'BrBG')[7:1],
         main = "sR_BYM_Genom",
         par.settings =
           list(axis.line = list(col =  'transparent')))
```

```{r, include= FALSE, echo=FALSE}
# Representación geográfica de la probabilidad de exceso de riesgo
# Modelo BYM de riesgo de TB con casos de TB con información genómica

Mean_PR_BYM_Genom_Cutoff <-  c(0,0.31,0.51,0.71,0.91,Inf)
Mean_PR_BYM_Genom_Disc <- cut(Mean_PR_BYM_Genom$Mean_PR_BYM_Genom,
                    breaks = Mean_PR_BYM_Genom_Cutoff,
                     include.lowest = TRUE)

Carto_Muni$Mean_PR_BYM_Genom_Disc<- Mean_PR_BYM_Genom_Disc

spplot(Carto_Muni,
         c("Mean_PR_BYM_Genom_Disc"),
         col.regions = brewer.pal(7,'BrBG')[7:1],
         main = "P(R>1) BYM_Genom",
         par.settings =
           list(axis.line = list(col =  'transparent')))
```

## Modelo BYM binomal para analizar la probabilidad de transmisión de la tuberculosis con datos de epidemiología genómica

Para analizar la transmisión de TB con los datos genómicos, se va a plantea un modelo BYM basado en una distribución binomial:

$$ Trans_i \sim  Binom (p_i, Obs_i),\ i=1,...,542  $$

donde $Trans_i$ es el número de casos de TB dentro de algún cluster de transmisión en cada municipio, $p_i$ es la probabilidad de transmisión de TB en cada municipio según el método de clustering genómico y $Obs_i$ es el número de casos totales de TB notificados en cada municipio.

Para no incluir los datos que no tienen Obs, pero no tener que modificar la cartografía, se crea un vector (*Este_Si*) indicando las posiciones de los municipios que sí tienen Obs en el vector Obs_Muni_Genom. Una vez creado, se utiliza este vector para modelizar solo los datos que sí tienen casos de TB observados: *Trans[Estesi[i]] ~ dbin(p[Estesi[i]], Obs[Estesi[i]])*. Fuera de este bucle se crea otro bucle para sacar los efectos espaciales y heterogéneos de todos los municipios, tengan o no casos observados. Con esto, es posible crear un valor para cada p[i].


```{r}
# Se crea un vector con el número de casos de TB en algún cluster de transmisión
# según la información recogida mediante epidemiología genómica

Ber_Muni <- as.data.frame(table(Datos_Genom$INE,Datos_Genom$Ber))

Trans_Muni <- Ber_Muni[Ber_Muni$Var2=="SI",]
Trans_Muni <- left_join(x = Todo_Ine, y = Ber_Muni[Ber_Muni$Var2=="SI",],by="Var1") 
Trans_Muni[is.na(Trans_Muni)] <- 0

#write_xlsx(Trans_Muni,"../results/Trans_Muni.xlsx" )
```

```{r}
# Riesgo de Transmisión global en la CV
Riesgo_CV <- (sum(Trans_Muni$Freq)/sum(Obs_Muni_Genom$Freq))

# Vector que incluye aquellos municipios que tienen casos de TB 
# con información genómica
Este_Si <- which(Obs_Muni_Genom$Freq>0)
```



```{r, include=TRUE}

# Modelo

Binom_BYM <- function(){ 
  for (i in 1:nObs){
    Trans[Estesi[i]] ~ dbin(p[Estesi[i]], Obs[Estesi[i]])
    logit(p[Estesi[i]]) <- m+het[Estesi[i]]*sdhet+sp[Estesi[i]]*sdsp
  }
  

  for (i in 1:n) {
    het[i]~dnorm(0,1)
    Ptrans[i]<-exp(m+het[i]*sdhet+sp[i]*sdsp)/(1+exp(m+het[i]*sdhet+sp[i]*sdsp))
    # Exceso de transmisión
    Pexceso[i] <- step(het[i]*sdhet+sp[i]*sdsp)
  }
  
  # Iniciales
  sp[1:n]~car.normal(adj[],w[],num[],1)
  m~dflat()
  sdhet~dunif(0,1); sdsp~dunif(0,1)
}

Datos_CV_Trans <- list(Obs = Obs_Muni_Genom$Freq, 
                       Trans = Trans_Muni$Freq, 
                       adj = Vecinos$adj, 
                       w = Vecinos$weights, 
                       num = Vecinos$num, 
                       Estesi = Este_Si, 
                       nObs=length(Este_Si), 
                       n=542)

Iniciales_CV <- function() {
  list(m = rnorm(1,0,0.1),
       sdhet = runif(1,0,0.1),
       sdsp = runif(1,0,0.1),
       het = rnorm(542), 
       sp = rnorm(542))
}

Param <- c("m","sdhet","sdsp","Ptrans", "Pexceso")

set.seed(233) 
Resul_BYM_Binom <- bugs(data = Datos_CV_Trans, 
                        inits = Iniciales_CV, 
                        param = Param, 
                        model = Binom_BYM, 
                        n.iter = 10000, 
                        n.burnin = 2000, 
                        working.directory = "~/.wine/drive_c/temp/Rtmp", # Comentar esta línea si no se ejecuta en Linux
                        debug = FALSE,
                        DIC = FALSE)

# Comprobación de los criterios de validación
max(Resul_BYM_Binom$summary[1:545,8]) 
min(Resul_BYM_Binom$summary[1:545,9]) 

# Resumen resultados
(Resul_BYM_Binom$summary[1:3,]) 

Ptrans_Binom <- Resul_BYM_Binom$mean$Ptrans
Ptrans_Binom <- as.data.frame(Ptrans_Binom)
#write_xlsx(Ptrans_Binom,"../results/Ptrans_Binom.xlsx" )

P_Exceso_Binom <- Resul_BYM_Binom$mean$Pexceso
P_Exceso_Binom <- as.data.frame(P_Exceso_Binom)
#write_xlsx(P_Exceso_Binom,"../results/P_Exceso_Binom.xlsx" )
```


```{r, include=TRUE, echo=FALSE}

# Representación gráfica Probabilidad de Transmisión de TB
Ptrans_Binom_Cutoff <-  quantile(Ptrans_Binom$Ptrans_Binom,(0:7)/7)
Ptrans_Binom_Disc <- cut(Ptrans_Binom$Ptrans_Binom,
                    breaks = Ptrans_Binom_Cutoff,
                     include.lowest = TRUE)

Carto_Muni$Ptrans_Binom_Disc <- Ptrans_Binom_Disc

spplot(Carto_Muni,
         c("Ptrans_Binom_Disc"),
         col.regions = brewer.pal(7,'BrBG')[7:1],
         main = "Probabilidad Transmisión de TB",
         par.settings =
           list(axis.line = list(col =  'transparent')))

```

```{r, include=TRUE, echo=FALSE}
# Representación gráfica Probabilidad de Exceso de Transmisión
P_Exceso_Cutoff <-  quantile(P_Exceso_Binom$P_Exceso_Binom,(0:7)/7)
P_Exceso_Disc <- cut(P_Exceso_Binom$P_Exceso_Binom,
                    breaks = P_Exceso_Cutoff,
                     include.lowest = TRUE)

Carto_Muni$P_Exceso_Disc <- P_Exceso_Disc

spplot(Carto_Muni,
         c("P_Exceso_Disc"),
         col.regions = brewer.pal(7,'BrBG')[7:1],
         main = "Probabilidad Exceso Transmisión",
         par.settings =
           list(axis.line = list(col =  'transparent')))

```


## Modelo BYM binomial para analizar la probabilidad de disponer de información genómica para los casos de TB en cada municipio

Para analizar la cantidad de muestras genómicas sobre el total de muestras se plantea de nuevo un modelo binomial:

$$ Genom_i \sim dbin (p_i, Global_i), \ i = 1,..,542$$
donde $Genom_i$ hace referencia al número de casos de TB de los que se dispone de información genómica en cada municipio, $Global_i$ representa los casos de TB que tenemos de cada municipio y $p_i$, en este caso, es la probabilidad de que se disponga de info genómica para los casos de TB en cada uno de los municipios.  


```{r, include=TRUE }
# Vector de los municipios que presentan casos de TB
Este_Si_Genom <- which(Obs_Muni$Freq>0)
```

```{r, include=TRUE}
Binom_BYM_Genom <- function(){ 
  for (i in 1:nObs){
    Genom[Estesi[i]] ~ dbin(p[Estesi[i]], Global[Estesi[i]])
    logit(p[Estesi[i]]) <- m+het[Estesi[i]]*sdhet+sp[Estesi[i]]*sdsp
    
  }
  

  for (i in 1:n) {
    het[i]~dnorm(0,1)
    PGenom[i]<-exp(m+het[i]*sdhet+sp[i]*sdsp)/(1+exp(m+het[i]*sdhet+sp[i]*sdsp))
    Pexceso[i] <- step(het[i]*sdhet+sp[i]*sdsp)
  }
  
  # Iniciales
  sp[1:n]~car.normal(adj[],w[],num[],1)
  m~dflat()
  sdhet~dunif(0,1); sdsp~dunif(0,10)
  
}

Datos_Trans_Genom <- list(Genom = Obs_Muni_Genom$Freq, 
                       Global = Obs_Muni$Freq, 
                       adj = Vecinos$adj, 
                       w = Vecinos$weights, 
                       num = Vecinos$num, 
                       Estesi = Este_Si_Genom, 
                       nObs=length(Este_Si_Genom), 
                       n=542)

Iniciales_CV <- function() {
  list(m = rnorm(1,0,0.1),
       sdhet = runif(1,0,0.1),
       sdsp = runif(1,0,0.1),
       het = rnorm(542), 
       sp = rnorm(542))
  }
Param <- c("m","sdhet","sdsp","PGenom", "Pexceso")

set.seed(233) 
Resul_Binom_Genom <- bugs(data = Datos_Trans_Genom, 
                        inits = Iniciales_CV, 
                        param = Param, 
                        model = Binom_BYM_Genom, 
                        n.iter = 10000, 
                        n.burnin = 2000, 
                        working.directory = "~/.wine/drive_c/temp/Rtmp", # Comentar esta línea si no se ejecuta en Linux
                        debug = FALSE,
                        DIC = FALSE)

# Comprobación de los criterios
max(Resul_Binom_Genom$summary[1:545,8]) 
min(Resul_Binom_Genom$summary[1:545,9]) 

P_Genom <- Resul_Binom_Genom$mean$PGenom
P_Genom <- as.data.frame(P_Genom)
write_xlsx(P_Genom,"../results/P_Genom.xlsx" )

P_Exceso_Genom <- Resul_Binom_Genom$mean$Pexceso
P_Exceso_Genom <- as.data.frame(P_Exceso_Genom)
write_xlsx(P_Exceso_Genom,"../results/P_Exceso_Genom.xlsx" )
```


```{r, include=TRUE, echo=FALSE}
# Representación geográfica de la probabilidad de que se disponga de info 
# genómica para los casos de TB en cada uno de los municipios. 

P_Genom_Cutoff <-  quantile(P_Genom$P_Genom,(0:7)/7)
P_Genom_Disc <- cut(P_Genom$P_Genom,
                    breaks = P_Genom_Cutoff,
                     include.lowest = TRUE)

Carto_Muni$P_Genom_Disc <- P_Genom_Disc

spplot(Carto_Muni,
         c("P_Genom_Disc"),
         col.regions = brewer.pal(7,'BrBG')[7:1],
         main = "Probabilidad información genómica",
         par.settings =
           list(axis.line = list(col =  'transparent')))
```

## Modelo BYM binomial para analizar la probabilidad de transmisión genómica de TB añadiendo la probabilidad de disponer de información genómica para los casos de TB como covariable


```{r, include=TRUE}

Este_Genom <- which(Obs_Muni_Genom$Freq>0)
Este <- which(Obs_Muni$Freq>0)

Binom_BYM_Cov2 <- function(){ 
  
    for (j in 1:nObs){ 
      
       #Modelo Genómico
    Genom[Este[j]] ~ dbin(p[Este[j]], Global[Este[j]])
    logit(p[Este[j]]) <- m+het[Este[j]]*sdhet+sp[Este[j]]*sdsp
    
    }
  
  for (j in 1:n) {
  Var1[j] <- m+het[j]*sdhet+sp[j]*sdsp }
  
  for (j in 1:nGenom){ 
    
      # Modelo Transmisión
    Trans[EsteGenom[j]] ~ dbin(pt[EsteGenom[j]], Genom[EsteGenom[j]])
    logit(pt[EsteGenom[j]]) <- q+het2[EsteGenom[j]]*sdhet2+sp2[EsteGenom[j]]*sdsp2+ 
                                                        beta1*Var1[EsteGenom[j]]
     
    }
  
  for (j in 1:n) {
    het[j]~dnorm(0,1)
    het2[j]~dnorm(0,1)
    
    R[j]<-exp(q+het2[j]*sdhet2+sp2[j]*sdsp2)/(1+exp(q+het2[j]*sdhet2+sp2[j]*sdsp2))
    Pexceso[j] <- step(het2[j]*sdhet2+sp2[j]*sdsp2)
    
  }
  
    # Iniciales Genómico
  sp[1:n]~car.normal(adj[],w[],num[],1)
  m~dflat()
  sdhet~dunif(0,1); sdsp~dunif(0,10)
  
  # Iniciales
  sp2[1:n]~car.normal(adj[],w[],num[],1)
  q~dflat()
  sdhet2~dunif(0,1); sdsp2~dunif(0,1)
  beta1 ~ dnorm(0,1)
  
  # Asociación covariable
  Pbeta1 <- step(beta1)
  
 
}

Datos_BYM_Cov2 <- list(Genom = Obs_Muni_Genom$Freq,
                       Global = Obs_Muni$Freq,
                       Trans = Trans_Muni$Freq, 
                       adj = Vecinos$adj, 
                       w = Vecinos$weights, 
                       num = Vecinos$num, 
                       EsteGenom = Este_Genom, 
                       Este = Este,
                       nObs=length(Este),
                       nGenom =length(Este_Genom),
                       n=542)

Iniciales_CV2 <- function() {
  list(m = rnorm(1,0,0.1),
       q = rnorm(1,0,0.1),
       sdhet = runif(1,0,0.1),
       sdhet2 = runif(1,0,0.1),
       sdsp = runif(1,0,0.1),
       sdsp2 = runif(1,0,0.1),
       het = rnorm(542), 
       het2 = rnorm(542),
       sp = rnorm(542),
       sp2 = rnorm(542),
       beta1 = rnorm(1))
}

Param <- c( "q","sdhet2","sdsp2","beta1","sdhet","sdsp", "m", "Pbeta1", "R", "Pexceso")

set.seed(233) 
Resul_BYM_Cov2 <- bugs(data = Datos_BYM_Cov2, 
                        inits = Iniciales_CV2, 
                        param = Param, 
                        model = Binom_BYM_Cov2  , 
                        n.iter = 15000, 
                        n.burnin = 2000, 
                        working.directory = "~/.wine/drive_c/temp/Rtmp", # Comentar esta línea si no se ejecuta en Linux
                        debug = FALSE,
                        DIC = FALSE)

# Comprobación de los criterios de validación
max(Resul_BYM_Cov2$summary[1:547,8]) 
min(Resul_BYM_Cov2$summary[1:550,9]) 

# Resumen de los resultados
Resul_BYM_Cov2$summary[1:8,]

P_Cov2 <- Resul_BYM_Cov2$summary[9:550,1]
P_Cov2 <- as.data.frame(P_Cov2)
#write_xlsx(P_Cov2,"../results/P_Cov2.xlsx" )

Exceso_Cov2 <- Resul_BYM_Cov2$summary[551:1092,1]
Exceso_Cov2 <- as.data.frame(Exceso_Cov2)
#write_xlsx(Exceso_Cov2,"../results/Exceso_Cov2.xlsx" )

Resultado_BYM_Cov2 <- as.data.frame(round(Resul_BYM_Cov2$summary[1:8,],2))
#write_xlsx(Resultado_BYM_Cov2,"../results/Resultados_BYM_Cov2.xlsx" )

```

```{r, include=TRUE, echo=FALSE}
P_Cov2_Cutoff <- quantile(P_Cov2$P_Cov2,(0:7)/7)
P_Cov2_Disc <- cut(P_Cov2$P_Cov2,
                    breaks = P_Cov2_Cutoff,
                     include.lowest = TRUE,
                    right = TRUE)


Exceso_Cov2_Cutoff <- quantile(Exceso_Cov2$Exceso_Cov2,(0:7)/7)
Exceso_Cov2_Disc <- cut(Exceso_Cov2$Exceso_Cov2,
                    breaks = Exceso_Cov2_Cutoff,
                     include.lowest = TRUE,
                    right = TRUE)

Carto_Muni$P_Cov2_Disc <- P_Cov2_Disc
Carto_Muni$Ptrans_Binom_Disc <- Ptrans_Binom_Disc
Carto_Muni$P_Genom_Disc <- P_Genom_Disc
Carto_Muni$Exceso_Cov2_Disc <- Exceso_Cov2_Disc

grid.arrange(spplot(Carto_Muni,
         c("Ptrans_Binom_Disc"),
         col.regions = brewer.pal(7,'BrBG')[7:1],
         main = "Probabilidad Transmisión de TB",
         par.settings =
           list(axis.line = list(col =  'transparent'))),
         spplot(Carto_Muni,
         c("P_Cov2_Disc"),
         col.regions = brewer.pal(7,'BrBG')[7:1],
         main = "P. Transmisión de TB Covariable",
         par.settings =
           list(axis.line = list(col =  'transparent'))),
         ncol=2
         )

grid.arrange(spplot(Carto_Muni,
         c("P_Cov2_Disc"),
         col.regions = brewer.pal(7,'BrBG')[7:1],
         main = "P. Transmisión de TB Covariable",
         main.cex=0.7,
         par.settings =
           list(axis.line = list(col =  'transparent'))),spplot(Carto_Muni,
         c("Exceso_Cov2_Disc"),
         col.regions = brewer.pal(7,'BrBG')[7:1],
         main = "P.Exceso Transmisión Covariable",
           main.cex=0.7,
         par.settings =
           list(axis.line = list(col =  'transparent'))),
         ncol=2
         )


```

```{r}
# Resumen de los municipios con P transmisión más altas

R_Cov_P.43 <- as.data.frame(Carto_Muni)[P_Cov2$P_Cov2>0.43,]
Obs_Muni_P.43 <- Obs_Muni_Genom[P_Cov2$P_Cov2>0.43,]  
Exp_Muni_P.43 <- as.data.frame(Exp_Muni_AS_Genom[P_Cov2$P_Cov2>0.43,])
Trans_Muni_P.43 <-  as.data.frame(Trans_Muni[P_Cov2$P_Cov2>0.43,])
Prob_Trans_p.43 <- as.data.frame(P_Cov2)[P_Cov2$P_Cov2>0.43,]

Pob_P <- apply(as.matrix(POPT[P_Cov2>0.43,]),1,sum)
Pob_P <- as.data.frame (Pob_P)
Mun_P.43_PobP7 <- Pob_P$Pob_P/7

Mun_P.43_Todo <- data.frame("NOMBRE_MUNI" = R_Cov_P.43$NOMBRE_MUNI,
                            "PROV"= R_Cov_P.43$ID_PRO,
                            "OBS.GENOM" = Obs_Muni_P.43$Freq, 
                            "TRANS" = Trans_Muni_P.43$Freq,
                            "PROB.TRANS" = round(Prob_Trans_p.43,3))

Mun_P.43_Todo[order(Mun_P.43_Todo$PROB.TRANS, Mun_P.43_Todo$PROV, Mun_P.43_Todo$NOMBRE_MUNI), ]
Mun_P.43_Todo <- Mun_P.43_Todo[order(Mun_P.43_Todo$PROB.TRANS, decreasing = TRUE),]

Mun_P.43_Todo <- Mun_P.43_Todo[,c(1,5,3,4)]
#write_xlsx(Mun_P.43_Todo, "../results/Mun_P.43_Todo.xlsx")


# Resumen de los municipios con P de Esceso de transmisión más altas

Exceso_Cov_0.7 <- as.data.frame(Carto_Muni)[Exceso_Cov2$Exceso_Cov2>0.70,]
Obs_Exceso_Cov_0.7 <- Obs_Muni_Genom[Exceso_Cov2$Exceso_Cov2>0.70,]
Trans_Exceso_Cov_0.7 <- as.data.frame(Trans_Muni[Exceso_Cov2$Exceso_Cov2>0.70,])
Prob_Exceso_Cov_0.7 <- as.data.frame(Exceso_Cov2)[Exceso_Cov2$Exceso_Cov2>0.70,]

Pob_P <- apply(as.matrix(POPT[Exceso_Cov2$Exceso_Cov2>0.70,]),1,sum)
Pob_P <- as.data.frame (Pob_P)
Exceso_Cov_0.7_PobP7 <- Pob_P$Pob_P/7

Exceso_Cov_0.7_Todo <-  data.frame("NOMBRE_MUNI" = Exceso_Cov_0.7$NOMBRE_MUNI,
                                   "PROV" =Exceso_Cov_0.7$ID_PRO,
                            "OBS.GENOM" = Obs_Exceso_Cov_0.7$Freq, 
                            "TRANS" = Trans_Exceso_Cov_0.7$Freq,
                            "PROB.EXCESO" = round(Prob_Exceso_Cov_0.7,3))


Exceso_Cov_0.7_Todo[order(Exceso_Cov_0.7_Todo$PROB.EXCESO, Exceso_Cov_0.7_Todo$PROV, Exceso_Cov_0.7_Todo$NOMBRE_MUNI), ]
Exceso_Cov_0.7_Todo <- Exceso_Cov_0.7_Todo[order(Exceso_Cov_0.7_Todo$PROB.EXCESO, decreasing = TRUE),]

Exceso_Cov_0.7_Todo <- Exceso_Cov_0.7_Todo[,c(1,5,3,4)]
#write_xlsx(Exceso_Cov_0.7_Todo, "../results/Exceso_Cov_0.7_Todo.xlsx")
```



```{r, include=TRUE, echo=FALSE, out.width="70%", fig.align='center'}
# Relación entre la probabilidad de tener información genómica y la 
# probabilidad de transmisión de TB

cor(P_Genom$P_Genom, Ptrans_Binom$Ptrans_Binom)
plot(P_Genom$P_Genom, Ptrans_Binom$Ptrans_Binom, main="Relación entre Prob Genom y Prob Trans", xlab="Prob_Genom", ylab="Prob_Trans")
```

