---
title: "06_Comparacion_Transmision"
author: "Paula Sinisterra Sebastián"
date: "2023-04-16"
output: pdf_document
---

```{r setup, include=FALSE}
knitr::opts_chunk$set(echo = TRUE)
```



```{r}
# Carga de librerías

library(readr) # Importar documentos
library(readxl) # Importar documentos
library(writexl) # Exportar documentos
library(DCluster) # Modelo Poisson-Gamma
library(R2WinBUGS) # Modelos BYM
library(gridExtra) # Unir mapas 
library(RColorBrewer) # Colores mapas
library(dplyr)
library(sp) # Elaborar mapas
library(vcd) # Índice Kappa
library(kableExtra) # ELaborar tablas
```

```{r}
# Carga de casos de TB observados y esperados

Obs_Muni <- read_excel("../results/Obs_Muni.xlsx")
Exp_Muni_AS <- read_excel("../results/Exp_Muni_AS.xlsx")

#Obs_Muni_Genom <- read_excel("../results/Obs_Muni_Genom.xlsx")
#Trans_Muni <- read_excel("../results/Trans_Muni.xlsx")
```

```{r}
# Base de datos arreglada
Datos_Codigos <- read_csv("../data/Datos_Codigos.csv")
Datos_Codigos <- as.data.frame(Datos_Codigos)

# Casos de TB con información genómica

Datos_Genom <- Datos_Codigos[ !is.na(Datos_Codigos$ID_Genom),]
Datos_Genom$Ber <- Datos_Genom$Cluster_5snps
Datos_Genom$Ber[Datos_Genom$Ber=="unique"] <- "NO"
Datos_Genom$Ber[Datos_Genom$Ber!="NO"] <- "SI"

for (i in 2:76){
  Datos_Genom[,i]<- as.factor(Datos_Genom[,i])
}
```

```{r}
# Se cargan los datos de población

load("../data/CupoPobMunis.RData")
POP <- cubopob[,,3,15:21]
POPT <- apply(POP,1:2,sum)

Todo_Ine <- as.data.frame(rownames(POP))
colnames(Todo_Ine)[1] <- "INE"
```

```{r}
# Se carga la cartografía

load("../maps/CartoCV.Rdata")

Carto_Muni <- carto_muni
Carto_Muni=Carto_Muni[order(Carto_Muni@data$INE_MUN),] 
 as.data.frame(Carto_Muni)
```

```{r}
# Base de datos info Epi
# Revisión  y eliminación de NAs
Datos_Genom$Asociacion_a_Brote <- as.factor(Datos_Genom$Asociacion_a_Brote)
Datos_Genom[Datos_Genom$Asociacion_a_Brote=="Pendiente" & !is.na(Datos_Genom$Asociacion_a_Brote),]

(Trans_Epi <- Datos_Genom[Datos_Genom$Asociacion_a_Brote=="Pertenece a Brote" & !is.na(Datos_Genom$Asociacion_a_Brote),])
(No_Trans_Epi <- Datos_Genom[Datos_Genom$Asociacion_a_Brote=="Caso Aislado" & !is.na(Datos_Genom$Asociacion_a_Brote),])

Epi_Muni1 <- rbind(Trans_Epi,No_Trans_Epi)
```

# Análisis de la concordancia de los datos de transmisión de TB obtenidos mediante epidemiología genómica y estudios de contactos

## Índice Kappa de Cohen

```{r}
Mod1 <- table(Epi_Muni1$Asociacion_a_Brote, Epi_Muni1$Ber)[c(3,1),c(2,1)]
Kappa(Mod1)
```

```{r, include=TRUE, echo=FALSE}
kable(Mod1, "latex", booktabs = T, caption = "\\label{tabla38} Tabla de contingencia de los casos aislados o pertenecientes a clusters o brotes de transmisión  según la transmisión epidemiológica y la transmisión genómica.") %>%
kable_styling() %>%
add_header_above(c(" " = 1,
" Transmisión Genómica" = 2), bold = TRUE) %>%
column_spec(1, bold=T,width = "8cm") %>%
  pack_rows("Transmisión Epidemiológica (DGSP) ", 1, 2)  %>%
  row_spec( row = 0, bold = TRUE, align = "c")
```



# Comparación de las estimaciones de transmisión de TB de los modelos BYM obtenidas a través de las intervenciones epidemiológicas y de la epidemiología genómica

## Modelo BYM binomial para analizar la probabilidad de transmisión genómica de TB añadiendo la probabilidad de disponer de información genómica para los casos de TB como covariable

El modelo se realiza en el script *04_Analisis_Transmision* y cargamos aquí los resultados:

```{r}
# Resultados del modelo de transmisión de TB con covariable
P_Cov2 <- read_excel("../results/P_Cov2.xlsx")
Exceso_Cov2 <- read_excel("../results/Exceso_Cov2.xlsx")

# Resultados de disponer de información genómica para 
# las muestras de TB 
P_Genom <- read_excel("../results/P_Genom.xlsx")
```

## Modelo BYM binomial para analizar la probabilidad de transmisión recogida mediante el método epidemiológico (estudio de contactos)

Para poder comparar los resultados del modelo de transmisión de TB utilizando los datos de epidemiología genómica, fue ajustado un modelo equivalente pero utilizando los datos del estudio de contactos. Aunque se disponía de más datos, se utilizaron únicamente los 1651 individuos que también disponían de información genómica. Por este motivo, como en este caso también se parte desde la submuestra de datos de TB con información genómica asociada, se incluyó de nuevo la probabilidad de disponer de información genómica para los casos de TB como covariable en el modelo para tener su efecto en cuenta.

```{r}

# Revisión  y eliminación de NAs
Datos_Genom$Asociacion_a_Brote <- as.factor(Datos_Genom$Asociacion_a_Brote)
Datos_Genom[Datos_Genom$Asociacion_a_Brote=="Pendiente" & !is.na(Datos_Genom$Asociacion_a_Brote),]

(Trans_Epi <- Datos_Genom[Datos_Genom$Asociacion_a_Brote=="Pertenece a Brote" & !is.na(Datos_Genom$Asociacion_a_Brote),])
(No_Trans_Epi <- Datos_Genom[Datos_Genom$Asociacion_a_Brote=="Caso Aislado" & !is.na(Datos_Genom$Asociacion_a_Brote),])

Epi_Muni1 <- rbind(Trans_Epi,No_Trans_Epi)

# Número de casos de TB en transmisión según la info. epidemiológica
Trans_Epi <- Trans_Epi[,c(75,16)]
Trans_Epi <- droplevels(Trans_Epi)

Trans_Epi <- table(Trans_Epi)
Trans_Epi <- as.data.frame(Trans_Epi)

colnames(Todo_Ine)[1] <- "INE"

Trans_Epi_Muni <- left_join(x = Todo_Ine, y = Trans_Epi, by="INE") 
Trans_Epi_Muni[is.na(Trans_Epi_Muni)] <- 0
Trans_Epi_Muni <- Trans_Epi_Muni[,c(1,3)]

colnames(Todo_Ine)[1] <- "Var1"

# Número de casos de TB observados
Obs_Muni_Epi <- as.data.frame(table(Epi_Muni1$INE))
Obs_Muni_Epi <- left_join(x = Todo_Ine, y = Obs_Muni_Epi , by="Var1") 
Obs_Muni_Epi[is.na(Obs_Muni_Epi)] <- 0

colnames(Obs_Muni_Epi)[1] <- "INE"

Df_Trans_Genom <- merge(Trans_Epi_Muni,Obs_Muni_Epi, by="INE")

colnames(Df_Trans_Genom)[2] <- "Transmisiones"
colnames(Df_Trans_Genom)[3] <- "Casos"

```

```{r}
# Riesgo global de TB según info. epidemiológica
Riesgo_CV_Epi <- (sum(Trans_Epi_Muni$Freq)/sum(Obs_Muni_Epi$Freq))

# Vector con los municipios donde hay algún caso de TB
Este_Si_Epi <- which(Obs_Muni_Epi$Freq>0)
```

```{r}
# Cargamos cartografía
load("../maps/CartoCV.Rdata")

# Ordenamos por código de municipio
names(Trans_Epi_Muni)[1] <- "INE_MUN"
Carto_Muni <- carto_muni[order(carto_muni@data$INE_MUN),] 

# Estructura de vecindad
Carto_Muni.nb <- poly2nb(Carto_Muni)
Carto_Muni$ORDEN <- 1:542


# Unión "islas"
Carto_Muni.nb[[477]] <- as.integer(c(277,312))
Carto_Muni.nb[[312]] <- as.integer(c(317,382, 477, 517, 523, 538))

Carto_Muni.nb[[364]] <- as.integer(c(317,363,528))
Carto_Muni.nb[[317]] <- as.integer(c(312,364,517,523))

# Tras esto sacamos los vecinos
Vecinos <- nb2WB(Carto_Muni.nb)
```

```{r, include=TRUE}

# Modelo con info epidemiológica + covariable

Binom_BYM_Epi_Cov <- function(){ 
  for (i in 1:nObs){
    Trans[Estesi[i]] ~ dbin(p[Estesi[i]], Obs[Estesi[i]])
    logit(p[Estesi[i]]) <- m+het[Estesi[i]]*sdhet+sp[Estesi[i]]*sdsp+ beta1*Var1[Estesi[i]]
  }


  for (i in 1:n) {
    het[i]~dnorm(0,1)
    P[i]<-exp(m+het[i]*sdhet+sp[i]*sdsp)/(1+exp(m+het[i]*sdhet+sp[i]*sdsp))
    Pexceso[i] <- step(het[i]*sdhet+sp[i]*sdsp)
  }
  
  # Iniciales
  sp[1:n]~car.normal(adj[],w[],num[],1)
  m~dflat()
  sdhet~dunif(0,10); sdsp~dunif(0,1)
  beta1 ~ dnorm(0,1)
  
  # Asociación covariable
   Pbeta1<-step(beta1-1)
}

Datos_CV_Epi <- list(Obs = Obs_Muni_Epi$Freq, 
                       Trans = Trans_Epi_Muni$Freq, 
                       adj = Vecinos$adj, 
                       w = Vecinos$weights, 
                       num = Vecinos$num, 
                       Estesi = Este_Si_Epi, 
                       nObs=length(Este_Si_Epi), 
                     Var1 = c(P_Genom$P_Genom),
                       n=542)

Iniciales_CV <- function() {
  list(m = rnorm(1,0,0.1),
       sdhet = runif(1,0,0.1),
       sdsp = runif(1,0,0.1),
       het = rnorm(542), 
       sp = rnorm(542),
       beta1 = rnorm(1))
  }
Param <- c("m","sdhet","sdsp","beta1","Pbeta1", "P", "Pexceso")

set.seed(233) 
Resul_BYM_Epi_Cov <- bugs(data = Datos_CV_Epi, 
                        inits = Iniciales_CV, 
                        param = Param, 
                        model = Binom_BYM_Epi_Cov, 
                        n.iter = 10000, 
                        n.burnin = 2000, 
                        working.directory = "~/.wine/drive_c/temp/Rtmp",  # Comentar esta línea si no se ejecuta en Linux
                        debug = FALSE,
                        DIC = FALSE)
# Comprobación de los criterios de validación
max(Resul_BYM_Epi_Cov$summary[1:204,8]) 
min(Resul_BYM_Epi_Cov$summary[1:204,9]) 

# Resumen de los resultados del modelo
Resul_BYM_Epi_Cov$summary[1:5, ]
```

```{r, include=TRUE}
P_Epi_Cov <- Resul_BYM_Epi_Cov$mean$P
P_Epi_Cov <- as.data.frame(P_Epi_Cov)
#write_xlsx(P_Epi_Cov,"../results/P_Epi_Cov.xlsx" )

P_Exceso_Epi_Cov <- Resul_BYM_Epi_Cov$mean$Pexceso
P_Exceso_Epi_Cov <- as.data.frame(P_Exceso_Epi_Cov)
#write_xlsx(P_Exceso_Epi_Cov,"../results/P_Exceso_Epi_Cov.xlsx")
```

```{r}
P_Epi_Cov_Cutoff <-  quantile(P_Epi_Cov$P_Epi_Cov,(0:7)/7)
P_Epi_Cov_Disc <- cut(P_Epi_Cov$P_Epi_Cov,
                    breaks = P_Epi_Cov_Cutoff,
                     include.lowest = TRUE)

Carto_Muni$P_Epi_Cov_Disc <- P_Epi_Cov_Disc

P_Exceso_Epi_Cov_Cutoff <-quantile(P_Exceso_Epi_Cov$P_Exceso_Epi_Cov,(0:7)/7)
P_Exceso_Epi_Cov_Disc <- cut(P_Exceso_Epi_Cov$P_Exceso_Epi_Cov,
                    breaks = P_Exceso_Epi_Cov_Cutoff,
                     include.lowest = TRUE)


Carto_Muni$P_Exceso_Epi_Cov_Disc <- P_Exceso_Epi_Cov_Disc

grid.arrange(spplot(Carto_Muni,
         c("P_Epi_Cov_Disc"),
         col.regions = brewer.pal(7,'BrBG')[7:1],
         main = " P. Transmisión (Epidemiología)",
         par.settings =
           list(axis.line = list(col =  'transparent'))),
         spplot(Carto_Muni,
         c("P_Exceso_Epi_Cov_Disc"),
         col.regions = brewer.pal(7,'BrBG')[7:1],
         main = " P. Exceso Transmisión (Epidemiología)",
         par.settings =
           list(axis.line = list(col =  'transparent'))),
         ncol=2)
```

```{r, include=TRUE, echo=FALSE}

P_Cov2_Cutoff <-quantile(P_Cov2$P_Cov2,(0:7)/7)
P_Cov2_Disc <- cut(P_Cov2$P_Cov2,
                    breaks = P_Cov2_Cutoff,
                     include.lowest = TRUE)

Carto_Muni$P_Cov2_Disc <- P_Cov2_Disc

grid.arrange(spplot(Carto_Muni,
         c("P_Cov2_Disc"),
         col.regions = brewer.pal(7,'BrBG')[7:1],
         main = "P. Transmisión (Genómica)",
         par.settings =
           list(axis.line = list(col =  'transparent'))),
         spplot(Carto_Muni,
         c("P_Epi_Cov_Disc"),
         col.regions = brewer.pal(7,'BrBG')[7:1],
         main = "P. Transmisión (Epidemiología)",
         par.settings =
           list(axis.line = list(col =  'transparent'))),
         ncol=2)
```

```{r}

# Municipios con P de transmisión > 0.35

P_Epi_P.35 <- as.data.frame(Carto_Muni)[P_Epi_Cov$P_Epi_Cov>0.35,]
Prob_Trans_p.35 <- as.data.frame(P_Epi_Cov)[P_Epi_Cov$P_Epi_Cov>0.35,]

Mun_P.35_Epi<- data.frame("NOMBRE_MUNI" = P_Epi_P.35$NOMBRE_MUNI,
                            "PROB.TRANS" = Prob_Trans_p.35 )


# Municipios con P de exceso de transmisión > 0.90

Exceso_P90_Epi <- as.data.frame(Carto_Muni)[P_Exceso_Epi_Cov$P_Exceso_Epi_Cov>0.90,]
Prob_Exceso_p.90 <- as.data.frame(P_Exceso_Epi_Cov)[P_Exceso_Epi_Cov$P_Exceso_Epi_Cov>0.90,]

Mun_P.90_Exceso_Epi<- data.frame("NOMBRE_MUNI" = Exceso_P90_Epi$NOMBRE_MUNI,
                            "PROB.TRANS" = Prob_Exceso_p.90 )

```

```{r}
cor(P_Cov2$P_Cov2, P_Epi_Cov)
cor(Exceso_Cov2$Exceso_Cov2, P_Exceso_Epi_Cov)
```



# Análisis de transmisión de la tuberculosis según la información recogida en las intervenciones epidemiológicas

```{r}

# Revisión  y eliminación de NAs
colSums(is.na(Datos_Codigos))
which(is.na(Datos_Codigos$Asociacion_a_Brote))

Estos <- as.vector(which(is.na(Datos_Codigos$Asociacion_a_Brote)))
Datos_Codigos[Estos,]
Datos_Codigos_Epi <- Datos_Codigos[-Estos,]

colSums(is.na(Datos_Codigos_Epi))

No_Trans <- (Datos_Codigos_Epi[Datos_Codigos_Epi$Asociacion_a_Brote=="Caso Aislado",])
Trans <- (Datos_Codigos_Epi[Datos_Codigos_Epi$Asociacion_a_Brote=="Pertenece a Brote",])

Trans_Epi_Todo1 <- rbind(No_Trans, Trans)
```

El objetivo es sacar un modelo BYM binomial para conocer la probabilidad de transmisión según la clasificación epidemiológica. Tenemos, por tanto:

$$ Trans_i \sim  Binom (p_i,Obs_i) , \ i=1,..I $$

donde $Trans_i$ hace referencia al número de casos de TB dentro de un brote según la información de las intervenciones epidemiológicas, $p_i$ es la probabilidad de transmisión de TB según la información de las intervenciones epidemiológicas en cada municipio y $Obs_i$ es el número de casos totales de TB en cada municipio. 

```{r}

# Preparación del vector de casos de TB en transmisión
# por municipio

Trans <- Trans[,c(75,16)]
Trans <- droplevels(Trans)

Trans_Todo <- table(Trans)
Trans_Todo <- as.data.frame(Trans_Todo)

colnames(Todo_Ine)[1] <- "INE"

Trans_Epi_Global <- left_join(x = Todo_Ine, y = Trans_Todo, by="INE") 
Trans_Epi_Global[is.na(Trans_Epi_Global)] <- 0
Trans_Epi_Global <- Trans_Epi_Global[,c(1,3)]


# Preparación del vector Trans_Muni
# se utiliza la base de datos Datos_Codigos_Epi para excluir a los NAs 

colnames(Todo_Ine)[1] <- "Var1"

Obs_Epi_Global <- as.data.frame(table(Datos_Codigos_Epi$INE))
Obs_Epi_Global <- left_join(x = Todo_Ine, y = Obs_Epi_Global , by="Var1") 
Obs_Epi_Global  [is.na(Obs_Epi_Global)] <- 0
colnames(Obs_Epi_Global )[1] <- "INE"

# Se crea un data.frame con los casos de TB observados y los que están
# en transmisión en cada uno de esos municipios
Df_Trans_Todo <- merge(Trans_Epi_Global,Obs_Epi_Global , by="INE")

colnames(Df_Trans_Todo)[2] <- "Transmisiones"
colnames(Df_Trans_Todo)[3] <- "Casos"
```

```{r, include=TRUE}
# Transmisión global de TB con todos los datos
# de estudios de contactos

Riesgo_Epi_Todo <- (sum(Trans_Epi_Global$Freq)/sum(Obs_Epi_Global$Freq))

# Municipios con casos de TB 
Este_Si_Epi_Todo <- which(Obs_Epi_Global$Freq>0)

# Modelo 

Trans_Epi_BYM <- function(){ 
  for (i in 1:nObs){
    Trans[Estesi[i]] ~ dbin(p[Estesi[i]], Obs[Estesi[i]])
    logit(p[Estesi[i]]) <- m+het[Estesi[i]]*sdhet+sp[Estesi[i]]*sdsp
    
  }
  

  for (i in 1:n) {
    het[i]~dnorm(0,1)
    P[i]<-exp(m+het[i]*sdhet+sp[i]*sdsp)/(1+exp(m+het[i]*sdhet+sp[i]*sdsp))
    Pexceso[i] <- step(het[i]*sdhet+sp[i]*sdsp)
  }
  
  # Iniciales
  sp[1:n]~car.normal(adj[],w[],num[],1)
  m~dflat()
  sdhet~dunif(0,10); sdsp~dunif(0,1)
  
}

Datos_Trans_Epi <- list(Obs = Obs_Epi_Global$Freq, 
                       Trans = Trans_Epi_Global$Freq, 
                       adj = Vecinos$adj, 
                       w = Vecinos$weights, 
                       num = Vecinos$num, 
                       Estesi = Este_Si_Epi_Todo, 
                       nObs=length(Este_Si_Epi_Todo), 
                       n=542)

Iniciales_CV <- function() {
  list(m = rnorm(1,0,0.1),
       sdhet = runif(1,0,0.1),
       sdsp = runif(1,0,0.1),
       het = rnorm(542), 
       sp = rnorm(542))
}

Param <- c("m","sdhet","sdsp","P", "Pexceso")

set.seed(611) 
Resul_Trans_Epi_BYM <- bugs(data = Datos_Trans_Epi, 
                        inits = Iniciales_CV, 
                        param = Param, 
                        model = Trans_Epi_BYM, 
                        n.iter = 10000, 
                        n.burnin = 2000, 
                        working.directory = "~/.wine/drive_c/temp/Rtmp", # Comentar esta línea si no se ejecuta en Linux
                        debug = FALSE,
                        DIC = FALSE)

# Comprobación de los criterios de validación
max(Resul_Trans_Epi_BYM$summary[1:545,8]) 
min(Resul_Trans_Epi_BYM$summary[1:545,9]) 

P_Epi_Todo <- Resul_Trans_Epi_BYM$mean$P
P_Epi_Todo <- as.data.frame(P_Epi_Todo)
#write_xlsx(P_Epi_Todo,"../results/P_Epi_Todo.xlsx" )

P_Exceso_Epi_Todo <- Resul_Trans_Epi_BYM$mean$Pexceso
P_Exceso_Epi_Todo <- as.data.frame(P_Exceso_Epi_Todo)
#write_xlsx(P_Exceso_Epi_Todo,"../results/P_Exceso_Epi_Todo.xlsx" )

# Resumen resultados del modelo
Resul_Trans_Epi_BYM <- as.data.frame(round(Resul_Trans_Epi_BYM$summary[1:3,],2)) 
#write_xlsx(Resul_Trans_Epi_BYM,"../results/Resul_Trans_Epi_BYM.xlsx" )

Resul_Trans_Epi_BYM <- as.data.frame(Resul_Trans_Epi_BYM)
rownames(Resul_Trans_Epi_BYM)[1] <- "m"
rownames(Resul_Trans_Epi_BYM)[2] <- "sdhet"
rownames(Resul_Trans_Epi_BYM)[3] <- "sdsp"
```

```{r, include=TRUE, echo=FALSE}
Resul_Trans_Epi_BYM %>%
kable(booktabs = TRUE,format = "latex",
caption = "\\label{tabla391} Resumen de los resultados obtenidos para los parámetros del modelo BYM de transmisión utilizando los datos de transmisión de TB obtenidos a través de intervenciones epidemiológicas (estudio de contactos).") %>%
kable_styling(
latex_options = c("striped", "condensed","hold_position"),
position = "center",
full_width = FALSE)

```


```{r, include=TRUE, echo=FALSE}
### Mapa con intervalos por cuantiles

P_Epi_Todo_Cutoff <- quantile(P_Epi_Todo$P_Epi_Todo,(0:7)/7)
P_Epi_Todo_Disc <- cut(P_Epi_Todo$P_Epi_Todo,
                    breaks = P_Epi_Todo_Cutoff,
                     include.lowest = TRUE,
                    right = TRUE)

Carto_Muni$P_Epi_Todo_Disc <- P_Epi_Todo_Disc

spplot(Carto_Muni,
         c("P_Epi_Todo_Disc"),
         col.regions = brewer.pal(7,'BrBG')[7:1],
         main = "P. Transmisión Global (Epidemiología)",
         par.settings =
           list(axis.line = list(col =  'transparent')))

P_Exceso_Epi_Todo_Cutoff <- quantile(P_Exceso_Epi_Todo$P_Exceso_Epi_Todo,(0:7)/7)
P_Exceso_Epi_Todo_Disc <- cut(P_Exceso_Epi_Todo$P_Exceso_Epi_Todo,
                    breaks = P_Exceso_Epi_Todo_Cutoff,
                     include.lowest = TRUE)

Carto_Muni$P_Exceso_Epi_Todo_Disc <- P_Exceso_Epi_Todo_Disc

spplot(Carto_Muni,
         c("P_Exceso_Epi_Todo_Disc"),
         col.regions = brewer.pal(7,'BrBG')[7:1],
         main = "P. Exceso Transmisión Global (Epidemiología)",
         par.settings =
           list(axis.line = list(col =  'transparent')))

```


```{r}
### Mapa con intervalos fijos

P_Epi_Todo_Cutoff <-  c(0,0.04,0.08,0.12,0.16,0.20,0.24,0.5)
P_Epi_Todo_Disc <- cut(P_Epi_Todo$P_Epi_Todo,
                    breaks = P_Epi_Todo_Cutoff,
                     include.lowest = TRUE,
                    right = TRUE)

Carto_Muni$P_Epi_Todo_Disc <- P_Epi_Todo_Disc

spplot(Carto_Muni,
         c("P_Epi_Todo_Disc"),
         col.regions = brewer.pal(7,'BrBG')[7:1],
         main = "P. Transmisión Global (Epidemiología)",
         par.settings =
           list(axis.line = list(col =  'transparent')))

P_Exceso_Epi_Todo_Cutoff <-  c((0:7)/7)
P_Exceso_Epi_Todo_Disc <- cut(P_Exceso_Epi_Todo$P_Exceso_Epi_Todo,
                    breaks = P_Exceso_Epi_Todo_Cutoff,
                     include.lowest = TRUE)

Carto_Muni$P_Exceso_Epi_Todo_Disc <- P_Exceso_Epi_Todo_Disc

spplot(Carto_Muni,
         c("P_Exceso_Epi_Todo_Disc"),
         col.regions = brewer.pal(7,'BrBG')[7:1],
         main = "P. Exceso Transmisión Global (Epidemiología)",
         par.settings =
           list(axis.line = list(col =  'transparent')))

```
```{r, include=TRUE, echo=FALSE}
spplot(Carto_Muni,
         c("P_Epi_Todo_Disc"),
         col.regions = brewer.pal(7,'BrBG')[7:1],
         main = "P. Transmisión Global (Epidemiología)",
         par.settings =
           list(axis.line = list(col =  'transparent')))
```


```{r}

# Municipios con P de transmisión de TB > 0.30

P_Epi_Todo_P.30 <- as.data.frame(Carto_Muni)[P_Epi_Todo$P_Epi_Todo>0.30,]
Prob_Trans_p.30 <- as.data.frame(P_Epi_Todo)[P_Epi_Todo$P_Epi_Todo>0.30,]

Mun_P.35_Epi<- data.frame("NOMBRE_MUNI" = P_Epi_Todo_P.30$NOMBRE_MUNI,
                          "PROV" = P_Epi_Todo_P.30$ID_PRO,
                            "PROB.TRANS" = round(Prob_Trans_p.30,3) )
Mun_P.35_Epi <- Mun_P.35_Epi[order(Mun_P.35_Epi$PROB.TRANS, Mun_P.35_Epi$PROV, Mun_P.35_Epi$NOMBRE_MUNI),]
Mun_P.35_Epi <- Mun_P.35_Epi[order(Mun_P.35_Epi$PROB.TRANS, decreasing = TRUE), ]

rownames(Mun_P.35_Epi) <- NULL
Mun_P.35_Epi <- Mun_P.35_Epi[,c(1,3)]
#write_xlsx(Mun_P.35_Epi, "../results/Mun_P.35_Epi.xlsx")

# Municipios con P de exceso de transmisión > 0.95
Exceso_P95_Epi <- as.data.frame(Carto_Muni)[P_Exceso_Epi_Todo$P_Exceso_Epi_Todo>0.95,]
Prob_Exceso_p.95 <- as.data.frame(P_Exceso_Epi_Todo)[P_Exceso_Epi_Todo$P_Exceso_Epi_Todo>0.95,]

Mun_P.95_Exceso_Epi<- data.frame("NOMBRE_MUNI" = Exceso_P95_Epi$NOMBRE_MUNI,
                                 "PROV"= Exceso_P95_Epi$ID_PRO,
                            "PROB.TRANS" = round(Prob_Exceso_p.95,3))
Mun_P.95_Exceso_Epi <- Mun_P.95_Exceso_Epi[order(Mun_P.95_Exceso_Epi$PROB.TRANS, Mun_P.95_Exceso_Epi$PROV, Mun_P.95_Exceso_Epi$NOMBRE_MUNI),]
Mun_P.95_Exceso_Epi <- Mun_P.95_Exceso_Epi[order(Mun_P.95_Exceso_Epi$PROB.TRANS, decreasing = TRUE), ]

rownames(Mun_P.95_Exceso_Epi) <- NULL
Mun_P.95_Exceso_Epi <- Mun_P.95_Exceso_Epi[,c(1,3)]

#write_xlsx(Mun_P.95_Exceso_Epi, "../results/Mun_P.95_Exceso_Epi.xlsx")
```




## Comparación de la importancia del patrón espacial en los modelos de transmisión de TB 


```{r, include=TRUE, echo=FALSE}
Resul_Trans_Epi_BYM %>%
kable(booktabs = TRUE,format = "latex",
caption = "\\label{tabla391} Resumen de los resultados obtenidos para los parámetros del modelo BYM de transmisión utilizando los datos de transmisión de TB obtenidos a través de intervenciones epidemiológicas (estudio de contactos).") %>%
kable_styling(
latex_options = c("striped", "condensed","hold_position"),
position = "center",
full_width = FALSE)

```

```{r}
Resultados_BYM_Covariable <- read_excel("../results/Resultados_BYM_Cov2.xlsx")
Resultados_BYM_Covariable <- as.data.frame(Resultados_BYM_Covariable)
rownames(Resultados_BYM_Covariable)[1] <- "m"
rownames(Resultados_BYM_Covariable)[2] <- "sdhet"
rownames(Resultados_BYM_Covariable)[3] <- "sdsp"
rownames(Resultados_BYM_Covariable)[4] <- "beta1"
rownames(Resultados_BYM_Covariable)[5] <- "Pbeta1"
```


```{r, include=TRUE, echo=FALSE}
Resultados_BYM_Covariable %>%
kable(booktabs = TRUE,format = "latex",
caption = "\\label{tabla36} Resumen de los resultados obtenidos para los parámetros del modelo BYM de transmisión con covariable.") %>%
kable_styling(
latex_options = c("striped", "condensed","hold_position"),
position = "center",
full_width = FALSE)

```

## Información concreta de riesgo y transmisión de TB en Albocàsser y Muro de Alcoy

```{r}
Obs_Muni_Genom <- read_excel("../results/Obs_Muni_Genom.xlsx")
Trans_Muni <- read_excel("../results/Trans_Muni.xlsx")
```


```{r}

# Albocàsser
Nombre <- as.data.frame(Carto_Muni)[Carto_Muni$NOMBRE_MUNI=="Albocàsser",]

Obs_Muni_Alb <- Obs_Muni_Genom[Carto_Muni$NOMBRE_MUNI=="Albocàsser",]
Trans_Muni_Alb <-  as.data.frame(Trans_Muni[Carto_Muni$NOMBRE_MUNI=="Albocàsser",])
PTrans_Genom_Cov <- as.data.frame(P_Cov2)[Carto_Muni$NOMBRE_MUNI=="Albocàsser",]
PExceso_Genom_Cov <- as.data.frame(Exceso_Cov2)[Carto_Muni$NOMBRE_MUNI=="Albocàsser",]
PTrans_Epi_Cov <- as.data.frame(P_Epi_Cov)[Carto_Muni$NOMBRE_MUNI=="Albocàsser",]
PExceso_Epi_Cov <- as.data.frame(P_Exceso_Epi_Cov)[Carto_Muni$NOMBRE_MUNI=="Albocàsser",]
PTrans_Epi_Todo <- as.data.frame(P_Epi_Todo)[Carto_Muni$NOMBRE_MUNI=="Albocàsser",]
PExceso_Epi_Todo <- as.data.frame(P_Exceso_Epi_Todo)[Carto_Muni$NOMBRE_MUNI=="Albocàsser",]


Pob_P <- sum(POPT[Carto_Muni$NOMBRE_MUNI=="Albocàsser",])
Pob_P <- as.data.frame (Pob_P)
Mun_Alb_PobP7 <- Pob_P$Pob_P/7

Trans_Albocasser <- data.frame("NOMBRE_MUNI" = Nombre$NOMBRE_MUNI,
                            "OBS.GENOM" = Obs_Muni_Alb$Freq, 
                            "TRANS" = Trans_Muni_Alb$Freq,
                            "PROB.TRANS.GENOM" = PTrans_Genom_Cov,
                            "P.EXC.GENOM" = PExceso_Genom_Cov,
                            "PROB.EPI.COV" = PTrans_Epi_Cov, 
                            "P.EXC.EPI.COV"= PExceso_Epi_Cov,
                            "PROB.EPI.TODO"= PTrans_Epi_Todo,
                            "P.EXC.EPI.TODO"= PExceso_Epi_Todo,
                            "POBL"= Mun_Alb_PobP7 )
```

```{r}
## Muro de Alcoy

Nombre <- as.data.frame(Carto_Muni)[Carto_Muni$NOMBRE_MUNI=="Muro de Alcoy",]

Obs_Muni_MAlc <- Obs_Muni_Genom[Carto_Muni$NOMBRE_MUNI=="Muro de Alcoy",]
Trans_Muni_MAlc <-  as.data.frame(Trans_Muni[Carto_Muni$NOMBRE_MUNI=="Muro de Alcoy",])
PTrans_Genom_Cov <- as.data.frame(P_Cov2)[Carto_Muni$NOMBRE_MUNI=="Muro de Alcoy",]
PExceso_Genom_Cov <- as.data.frame(Exceso_Cov2)[Carto_Muni$NOMBRE_MUNI=="Muro de Alcoy",]
PTrans_Epi_Cov <- as.data.frame(P_Epi_Cov)[Carto_Muni$NOMBRE_MUNI=="Muro de Alcoy",]
PExceso_Epi_Cov <- as.data.frame(P_Exceso_Epi_Cov)[Carto_Muni$NOMBRE_MUNI=="Muro de Alcoy",]
PTrans_Epi_Todo <- as.data.frame(P_Epi_Todo)[Carto_Muni$NOMBRE_MUNI=="Muro de Alcoy",]
PExceso_Epi_Todo <- as.data.frame(P_Exceso_Epi_Todo)[Carto_Muni$NOMBRE_MUNI=="Muro de Alcoy",]


Pob_P <- sum(POPT[Carto_Muni$NOMBRE_MUNI=="Muro de Alcoy",])
Pob_P <- as.data.frame (Pob_P)
Mun_Alb_PobP7 <- Pob_P$Pob_P/7

Trans_MuroAlcoy <- data.frame("NOMBRE_MUNI" = Nombre$NOMBRE_MUNI,
                            "OBS.GENOM" = Obs_Muni_MAlc$Freq, 
                            "TRANS" = Trans_Muni_MAlc$Freq,
                            "PROB.TRANS.GENOM" = PTrans_Genom_Cov,
                            "P.EXC.GENOM" = PExceso_Genom_Cov,
                            "PROB.EPI.COV" = PTrans_Epi_Cov, 
                            "P.EXC.EPI.COV"= PExceso_Epi_Cov,
                            "PROB.EPI.TODO"= PTrans_Epi_Todo,
                            "P.EXC.EPI.TODO"= PExceso_Epi_Todo,
                            "POBL"= Mun_Alb_PobP7 )
```
